臺灣桃園地方法院刑事判決　　　　　 110年度交簡上字第76號
上　訴　人　臺灣桃園地方檢察署檢察官
被　　　告　陳子翔


上列上訴人因被告過失傷害案件，不服本院中華民國110 年1 月
22日所為109 年度桃交簡字第3700號第一審簡易判決（檢察官聲
請簡易判決處刑案號：臺灣桃園地方檢察署109 年度偵字第0000
0 號），提起上訴，本院管轄之第二審合議庭判決如下：
    主      文
上訴駁回。
    事實及理由
一、本案經本院合議庭審理結果，認原審以被告陳子翔所為，係
    犯刑法第284 條前段之過失傷害罪，事證明確，適用刑法第
    284 條前段、第62條前段、第41條第1 項前段，刑法施行法
    第1 條之1 第1 項，並審酌被告駕車因一時疏忽，肇致本件
    車禍，因而致告訴人受有左側遠端橈骨粉碎性骨折併脫位之
    傷害，殊值非難，復考量被告犯後坦承犯行之犯後態度及告
    訴人之傷勢，兼衡被告自述高職肄業之教育程度、勉持之家
    庭經濟狀況及迄今未能與告訴人達成和解等一切情狀，量處
    拘役50日，如易科罰金，以新臺幣（下同）1,000 元折算1
    日，核其認事用法，俱無違誤，量刑亦甚允洽，應予維持，
    並引用第一審判決書記載之事實、證據及理由（如附件原審
    判決書）。
二、上訴人即檢察官上訴意旨略以：告訴人因此車禍而受有左側
    遠端橈骨粉碎性骨折併脫位之傷害，造成其生活諸多不便及
    身體上之痛苦，且被告自始未積極與告訴人和解，且迄今仍
    拒絕賠償告訴人任何損失，參以被告違反交通規則情狀重大
    ，兩相權量，亦難認原審判決對被告已罰當其罪並符於社會
    之法律情感、罪刑相當及實現刑罰權分配之正義，故原審判
    決顯然過輕而有未當云云。按法官於有罪判決如何量處罪刑
    ，甚或是否宣告緩刑，均為實體法賦予審理法官裁量之刑罰
    權事項，法官行使此項裁量權，自得依據個案情節，參酌刑
    法第57條所定各款犯罪情狀之規定，於法定刑度內量處被告
    罪刑；除有逾越該罪法定刑或法定要件，或未能符合法規範
    體系及目的，或未遵守一般經驗及論理法則，或顯然逾越裁
    量，或濫用裁量等違法情事之外，自不得任意指摘其量刑違
    法，最高法院對此並著有80年臺非字第473 號、75年臺上字
    第7033號、72年臺上字第6696號、72年臺上字第3647號等判
    例可資參照。準此，法官量刑，如非有上揭明顯違法之情事
    ，自不得擅加指摘其違法或不當。經查，原審判決業已敘明
    被告因本案犯行造成告訴人受有左側遠端橈骨粉碎性骨折併
    脫位之傷勢情形，被告犯後坦承犯行之犯後態度，兼衡被告
    之教育程度、經濟狀況，及迄今未能與告訴人達成和解等一
    切情狀，並據以為量刑審酌之基礎，是檢察官上訴指摘事由
    ，實均已經原審判決於量刑時考慮在案，其事實認定亦無違
    誤之處，另揆諸全卷事證，要無任何積極證據足認原審於參
    酌前述各項量刑因素後，就被告所犯過失傷害罪量處拘役50
    日，如易科罰金，以新臺幣1,000 元折算1 日之刑度，其裁
    量權行使有何違法或不當之處。綜上各情，堪認檢察官認原
    審量刑過輕云云，尚非可採。是本件上訴無理由，應予駁回
    。
三、被告經合法傳喚，未於原訂審理期日即民國110 年9 月8 日
    下午2 時40分到庭，且未曾提出任何據以佐證其有未能到庭
    之正當理由之事證，是被告無正當之理由不到庭，爰不待其
    陳述，逕行一造辯論判決。
據上論斷，應依刑事訴訟法第455 條之1 第1 項、第3 項、第36
8 條、第371 條、第373 條，判決如主文。
本案經檢察官施韋銘到庭執行職務，檢察官楊挺宏聲請簡易判決
處刑。
中    華    民    國  110     年    10    月    1     日
                  刑事第十六庭審判長法  官  游紅桃
                                    法  官  呂宜臻
                                    法  官  林蕙芳
以上正本證明與原本無異。
不得上訴。
                                    書記官  陳忠順
中    華    民    國   110    年    10    月    4     日
┌──┐
│附件│
└──┘
臺灣桃園地方法院刑事簡易判決    109 年度桃交簡字第3700號
公  訴  人  臺灣桃園地方檢察署檢察官
被      告  陳子翔男  （民國00年0 月00日生）
                    身分證統一編號：Z000000000號
                    住桃園市○○區○○○街00巷00號
                    居桃園市○○區○○街00巷00號8樓
上列被告因過失傷害案件，經檢察官聲請簡易判決處刑（109 年
度偵字第23476 號），本院判決如下：
    主  文
陳子翔犯過失傷害罪，處拘役伍拾日，如易科罰金，以新臺幣壹
仟元折算壹日。
    事實及理由
一、本件犯罪事實及證據，均引用檢察官聲請簡易判決處刑書之
    記載（如附件）。
二、論罪科刑：
（一）核被告所為，係犯刑法第284 條前段之過失傷害罪。
（二）被告於本件車禍事故發生後，在未被有偵查犯罪職權之機
      關或公務員知悉前，向到場處理之警員表明其係肇事車輛
      之駕駛人，自首並接受裁判，有桃園市政府警察局八德分
      局八德交通分隊道路交通事故肇事人自首情形紀錄表在卷
      可稽，符合自首之規定，爰依刑法第62條前段規定減輕其
      刑。
（三）爰審酌被告駕車因一時疏忽，肇致本件車禍，因而致告訴
      人受有上揭程度之傷害，殊值非難，復考量被告犯後坦承
      犯行之犯後態度及告訴人之傷勢，兼衡被告自述高職肄業
      之教育程度、勉持之家庭經濟狀況及迄今未能與告訴人達
      成和解等一切情狀，量處如主文所示之刑，並諭知易科罰
      金之折算標準。
三、據上論斷，依刑事訴訟法第449 條第1 項前段、第3 項、第
    454 條第2 項，刑法第284 條前段、第62條前段、第41條第
    1 項前段，刑法施行法第1 條之1 第1 項，逕以簡易判決處
    刑如主文。
四、如不服本判決，應於判決送達後20日內，向本院提出上訴狀
    （應附繕本），上訴於本院合議庭。
中    華    民    國   110    年     1    月    22    日
                  刑事第十三庭  法  官  潘怡華
以上正本證明與原本無異。
如不服本判決，應於判決送達後20日內向本院提出上訴狀（應附
繕本）。
                                書記官  蔡紫凌
中    華    民    國   110    年     1    月    22    日
附錄本案論罪科刑依據之法條：
中華民國刑法第284條
因過失傷害人者，處1 年以下有期徒刑、拘役或10萬元以下罰金
；致重傷者，處3 年以下有期徒刑、拘役或30萬元以下罰金。
 
附件：
臺灣桃園地方檢察署檢察官聲請簡易判決處刑書
                                   109年度偵字第23476 號
    被      告  陳子翔  男  20歲（民國00年0月00日生）
                        住桃園市○○區○○○街00巷00號
                        國民身分證統一編號：Z000000000號
上列被告因過失傷害案件，業經偵查終結，認為宜聲請以簡易判
決處刑，茲將犯罪事實及證據並所犯法條分敘如下：
        犯罪事實
一、陳子翔於民國109 年5 月19日晚間，駕駛車牌號碼000-0000
    號自用小客車，沿桃園市八德區桃園醫院門診出入口左轉中
    華路方向行駛，於當日晚間9 時26分許，行經桃園市八德區
    中山路1496巷與中華路口時，原應注意車前狀況，並隨時採
    取必要之安全措施，且行近行人穿越道之交岔路口，遇有行
    人穿越時，無論有無交通指揮人員指揮或號誌指示，均應暫
    停讓行人先行通過，而依當時天候晴、夜間有照明、柏油路
    面乾燥無缺陷、無障礙物、視距良好等情況，並無不能注意
    之情形，竟疏未注意及此，未暫停讓行人先行，仍貿然左轉
    ，適有陳又誠沿中山路1496巷行走在上址人行道，一時閃避
    不及，發生碰撞，使陳又誠倒地，因此受有左側遠端橈骨粉
    碎性骨折併脫位之傷害。嗣陳子翔於警員前往現場處理時在
    場，並報明為肇事者，而自首接受裁判。
二、案經陳又誠訴由桃園市政府警察局八德分局報告偵辦。
        證據並所犯法條
一、詢據被告陳子翔對於上揭犯行坦承不諱，核與證人即告訴人
    陳又誠於警詢時證述情節大致相符，並有道路交通事故現場
    圖、道路交通事故調查報告表( 一) ( 二) 、診斷證明書、
    現場監視器影像畫面暨現場車損照片等附卷可稽。按汽車行
    駛時，駕駛人應注意車前狀況及兩車並行之間隔，並隨時採
    取必要之安全措施；慢車行近行人穿越道或未劃設行人穿越
    道之交岔路口，遇有行人穿越、攜帶白手杖或導盲犬之視覺
    功能障礙者時，無論有無交通指揮人員指揮或號誌指示，均
    應暫停讓行人、視覺功能障礙者先行通過，道路交通安全規
    則第94條第3 項、第126 條第1 項分別訂有明文，被告駕駛
    車輛行近人行道，疏未遵守該規定先暫停讓告訴人通過，仍
    逕自左轉，肇致本件車禍事故，其有過失甚明。而告訴人所
    受之傷害和被告之過失行為間有因果關係，依上足認，被告
    之犯嫌洵堪認定。
二、核被告所為，係犯刑法第284 條前段之過失傷害罪嫌。被告
    於肇事後，犯罪偵查機關未發覺前，即主動向到場處理之警
    員自承其為肇事者，並願接受裁判，此有道路交通事故肇事
    人自首情形紀錄表1 張在卷可按，核與自首要件相符，請審
    酌依刑法第62條前段規定，減輕其刑。
三、依刑事訴訟法第451條第1項聲請逕以簡易判決處刑。
    此    致
臺灣桃園地方法院
中    華    民    國   109    年    9     月    15    日
                           檢  察  官   楊挺宏
本件證明與原本無異
中    華    民    國   109    年    9     月    24    日
                           書  記  官   黃子庭